

06 76 70 04 58



maximedroillard@gmail.com



Bordeaux



Linkedin Maxime Droillard

# **COMPÉTENCES**

#### **TECHNIQUES**

Ingénierie

**Algorithmie** Analyse statistique - Visualisation

**Optimisation** 

Python (pandas, seaborn,

scikit-learn, beautifulSoup, nltk...)

ETL - API - Webscrapping

Machine learning (supervisé et

autonome)

**NLP** (Natural Language Processing)

Pipelines de données

**PCA** (Principal Component Analysis)

SGBD (MySQL, DBeaver) Base de données / SQL

**PowerBI** 

Conduite de projet (Agile, Scrum)

Pack Office

### **SOFT SKILLS**

Esprit critique (résolution de problème) Résolution des conflits

Proactif

Travail en équipe

Appétence pour la technique

**Adaptation** 

Autonome

Esprit de synthèse

### LINGUISTIQUES

Anglais: C1 Allemand: B1

# Maxime DROILLARD

# Ingénieur - Analyste de données

Ingénieur depuis 9 ans dans le domaine du nucléaire. Mon appétence pour la résolution de problème m'a permis d'améliorer mes compétences d'ingénieur, ma capacité à travailler en équipe, faire face à un client et mes compétences en développement informatique.

J'ai choisi cette année de compléter mes compétences en analyse de données avec une formation longue afin d'évoluer dans le domaine de la donnée.

### EXPÉRIENCES PROFESSIONNELLES

# 2020-2023 • FRAMATOME Ingénieur référent

Ingénieur référent sur sujets techniques critiques : contraintes résiduelles de soudage, analyse statistique des résultats, high integrity component. Management et pilotage d'une équipe d'ingénieurs. Développement d'outils python dans le cadre d'analyse mécanique, de standardisation de production de calcul.

#### 2014-2020

### • FRAMATOME Ingénieur calcul

Ingénieur calcul mécanique pour des organes de robinetterie nucléaire. Modélisation par éléments finis de calcul élastoplastique en fatigue, rupture brutale avec des chargements mécaniques et thermiques. Développement d'outils en Python dans l'objectif de standardiser et d'analyser les résultats. Rédaction de note de synthèses Gestion d'interface (client, fournisseurs, ON) avec 95% de FTR.



### • FRAMATOME Stage ingénieur

Développement d'outils Python pour simuler la variation de niveau d'eau dans un pressuriseur afin d'y appliquer des chargements thermiques. Présentation et formation aux futurs utilisateurs de l'outil.

#### **FORMATIONS**

# WILD CODE SCHOOL Data Analyst

Formation intensive de 5 mois - (équivalent Bac+3/4)

Projet 1 : Gestion de base de données et construction d'un dashboard en vue du passage data driven d'une entreprise

Projet 2 : Développement d'un système de recommandation de films par machine learning

Projet 3: Prédiction et Optimisation de la Maintenance Aéronautique Business case : Yuka : Développement d'un système de notation d'aliment

#### 2015-2022

ORSYS Formation diplômante

Python avancé, VBA avancé, Gestion de projet, Mode de ruines

# 2009-2014 POLYTECH TOURS Ingénieur généraliste

Cycle préparatoire intégré aux Écoles Polytech en Science de la matière. Diplôme d'ingénieur en Mécanique et Conception des Systèmes.